【裁判字號】    97,簡上,125
【裁判日期】    970620
【裁判案由】    賭博
【裁判全文】
臺灣屏東地方法院刑事判決         97年度簡上字第125號
上  訴  人
即  被  告  乙○○
            甲○○
共      同
選任辯護人  曾慶雲律師
上列上訴人因賭博案件，不服本院96年度簡字第1844號中華民國
97年3 月18日刑事簡易判決（96年度偵字第3851號、第4663號）
，提起上訴，本院判決如下：
    主  文
上訴駁回。
    事實及理由
一、上訴人即被告之犯罪事實、證據及理由（含新舊法比較適用
    ），均如本院刑事簡易判決書所載（如附件）。
二、被告上訴意旨略以：被告乙○○係以電話下注，並不符合公
    然要件，縱其曾親自前往下注，惟綜觀全卷，亦僅被告乙○
    ○參與對賭行為而已，原審既認被告2 人係對賭行為，自不
    能認被告甲○○有聚眾行為，亦難認其有提供賭博場所之情
    形。本件被告等之行為與賭博要件並不符合，原審適用法律
    顯然有誤，應予撤銷改判云云。
三、惟按刑法第266 條第1 項之「公眾得出入之場所」，乃指雖
    非多數人集合往來之公共場所，但為不特定人得隨時出入之
    場所，亦不以法令所容許或社會所公認者為限，如供給不特
    定人賭博用之場所，雖設於私人之住宅，亦屬公眾得出入之
    場所；又經營賭博者，將賭博內容、方式以科技方式公開於
    外，不特定人亦得利用電話、網路等方式隨時與之下注對賭
    ，該不特定人既可知悉賭博內容，並隨時下注賭博，與親自
    至特定處所下注無異，自符合公然要件，而不影響其為普通
    賭博罪之成立（最高法院93年度台非字第214 號判決意旨參
    照）。本件被告乙○○既公開利用電話或親自被告甲○○住
    處簽賭，依上開說明，自應構成刑法第266 條第1 項前段之
    普通賭博罪，要無疑義。又所謂「賭場」，只要有一定之場
    所供人賭博財物即可，非謂須有可供人前往之一定空間場地
    始足當之，以現今科技之精進，電話、傳真、網路均可為傳
    達賭博之訊息，例如營利意圖而提供網址供人賭博財物者，
    亦屬提供賭博場所之一種；另所謂「聚眾」者，係指聚集不
    特定之多數人或特定特定之多數人而言。本件被告甲○○既
    在住處經營職棒簽賭，接受被告乙○○電話下注或由乙○○
    親自前往下注，其顯已提供賭博場所無誤，又其在住處著手
    公開召攬賭客下注，自符合「聚眾」情形，要不因嗣後僅有
    被告乙○○前往下注，而影響其犯罪之成立。核其行為，係
    犯刑法第266 條第1 項前段之普通賭博財物罪、刑法第268
    條前段、後段之意圖營利供給賭博場所及聚眾賭博罪，其同
    時觸犯上開3 罪名，應依想像競合犯之例，從情節較重之意
    圖營利聚眾賭博罪處斷。
四、原審審酌被告等素行尚佳、犯罪動機、賭博時間之長短、次
    數、賭資非鉅、賭博之方式及其等之犯罪動機、目的、手段
    、犯罪態度等一切情狀，分別量處被告乙○○罰金8,000 元
    即新臺幣24,000元；量處被告甲○○有期徒刑4 月，並均依
    中華民國96年罪犯減刑條例第2 條第1 項第3 款之規定，減
    輕其刑2 分之1 ，及就其等減得之刑諭知易服勞役、易科罰
    金之折算標準，其認事用法並無不當，量刑亦稱妥適，被告
    上訴否認犯罪，為無理由，應予駁回。
五、據上論斷，應依刑事訴訟第455 條之1 第3 項、第368 條、
    第373 條，判決如主文。
中    華    民    國    97    年    6     月    20    日
                  刑事第二庭  審判長法  官  黃國永
                                    法  官  陳松檀
                                    法  官  陳海寧
以上正本證明與原本無異。
不得上訴。
中    華    民    國    97    年    6     月    20    日
                                    書記官  滕一珍
中華民國刑法第266條第一項前段
（普通賭博罪與沒收物）
在公共場所或公眾得出入之場所賭博財物者，處 1 千元以下罰金
。但以供人暫時娛樂之物為賭者，不在此限。
中華民國刑法第268條
（圖利供給賭場或聚眾賭博罪）
意圖營利，供給賭博場所或聚眾賭博者，處 3 年以下有期徒刑，
得併科3 千元以下罰金。


司法院資訊處製作；財團法人民間司法改革基金會備份。
